【裁判字號】    99,易,312
【裁判日期】    990525
【裁判案由】    傷害等
【裁判全文】
臺灣臺中地方法院刑事判決               99年度易字第312號
公  訴  人  臺灣臺中地方法院檢察署檢察官
被      告  乙○○
上列被告因傷害等案件，經檢察官提起公訴（98年度偵字第1851
9號），本院判決如下：
    主    文
乙○○犯傷害罪，累犯，處有期徒刑月，如易科罰金，以新臺
幣壹仟元折算壹日。又犯恐嚇危害安全罪，累犯，處拘役拾日
，如易科罰金，以新臺幣壹仟元折算壹日。
    犯罪事實及理由
一、乙○○前曾因傷害案件，經臺灣高等法院臺中分院判處有期
    徒刑一年，於民國九十三年二月十七日確定，經入監執行後
    ，於九十四年二月六日縮短刑期假釋出監，刑期至九十四年
    二月二十六日縮刑期滿未經撤銷假釋而以已執行完畢論。於
    九十八年五月二十八日上午九時許，在臺中縣太平市○○○
    ○街十一號之太和宮附近，因細故與甲○○發生爭執，竟基
    於傷害人身體之犯意，與甲○○拉扯，致甲○○倒地，並以
    安全帽毆打甲○○頭部，致甲○○受有胸壁及頭部鈍挫傷合
    併腦震盪及左膝擦傷等傷害。另基於恐嚇危害安全之犯意，
    於九十八年六月一日中午十二時許，在臺北市某地以門號
    0000000000號之市內電話撥打甲○○所使用之門號0000000
    000號行動電話，對甲○○恫嚇稱：「……你爸會找去你家
    乎你死，你尚好給你爸跑去躲……你爸要乎你死替社會除掉
    你這個垃圾芝麻（台語發音）。」等語，致甲○○心生畏懼
    ，致生危害於甲○○之生命、身體安全。
二、證據名稱：
（一）被告乙○○於本院審理時之自白。
（二）證人甲○○於警詢及本院審理時之證述、證人廖呂明珠於
      偵查中之證述。
（三）現場及證人甲○○受傷之照片十張、國軍臺中總醫院附設
      民眾診療服務處診斷證明書一份及錄音光碟、譯文各一份
      。
（四）臺灣高等法院被告前案紀錄表一份。
三、核被告所為，係犯刑法第二百七十七條第一項之傷害罪及同
    法第三百零五條之恐嚇危害安全罪。被告所犯上揭二罪間，
    犯意各別，行為互殊，應予分論併罰。又被告前曾因傷害案
    件，經臺灣高等法院臺中分院判處有期徒刑一年，於九十三
    年二月十七日確定，經入監執行後，於九十四年二月六日縮
    短刑期假釋出監，刑期至九十四年二月二十六日縮刑期滿未
    經撤銷假釋而以已執行完畢論，有臺灣高法院被告前案紀錄
    表在卷足憑，被告前受徒刑之執行完畢，五年以內故意再犯
    本件有期徒刑以上之二罪，為累犯，均應依法加重其刑。爰
    審酌被告僅因細故即出手毆打被害人，繼以電話恐嚇被害人
    之動機、又考量被害人受傷程度、被告犯罪之目的、手段、
    於犯罪後坦承犯行，惟尚未能與被害人達成民事和解等一切
    情狀，分別量處如主文所示之刑，並各諭知易科罰金之折算
    標準。
四、依刑事訴訟法第二百七十三條之一第一項、第二百九十九條
    第一項前段、第三百十條之二、第四百五十四條第一項，刑
    法第二百七十七條第一項、第三百零五條、第四十七條第一
    項、第四十一條第一項前段，刑法施行法第一條之一第一項
    、第二項前段，判決如主文。
中    華    民    國    99    年    5     月    25    日
                  刑事第十一庭  法  官  王世華
以上正本證明與原本無異。
如不服本判決應於收受判決後10日內向本院提出上訴書狀，並應
敘述具體理由。其未敘述上訴理由者，應於上訴期間屆滿後20日
內向本院補提理由書（均須按他造當事人之人數附繕本）「切勿
逕送上級法院」。
告訴人或被害人對於判決如有不服具備理由請求檢察官上訴者，
其上訴期間之計算係以檢察官收受判決正本之日期為準。
                                書記官  蕭訓慧
中    華    民    國    99    年    5     月    25    日
附錄論罪科刑法條
中華民國刑法第277條
（普通傷害罪）
傷害人之身體或健康者，處 3 年以下有期徒刑、拘役或 1 千元
以下罰金。
犯前項之罪因而致人於死者，處無期徒刑或 7 年以上有期徒刑
；致重傷者，處 3 年以上 10 年以下有期徒刑。
中華民國刑法第305條
（恐嚇危害安全罪）
以加害生命、身體、自由、名譽、財產之事，恐嚇他人致生危害
於安全者，處 2 年以下有期徒刑、拘役或 3 百元以下罰金。

司法院資訊處製作；財團法人民間司法改革基金會備份。
